【裁判字號】    99,易,3019
【裁判日期】    991122
【裁判案由】    竊盜
【裁判全文】
臺灣臺中地方法院刑事判決              99年度易字第3019號
公  訴  人  臺灣臺中地方法院檢察署檢察官
被      告  蘇子乾
選任辯護人  劉錦勳律師
            賴鴻鳴律師
上列被告因竊盜案件，經檢察官提起公訴(99年度偵字第10781號
），本院判決如下：
    主    文
蘇子乾犯竊盜罪，累犯，處有期徒刑伍月，如易科罰金，以新臺
幣壹仟元折算壹日。
    犯罪事實
一、蘇子乾曾因贓物案件，經臺灣嘉義地方法院以96年度嘉簡字
    第1819號判處有期徒刑3月確定，於民國97年3月11日易科罰
    金執行完畢。不料蘇子乾仍不知悔改，復於99年1月9日20時
    至20時30分許間之某時，在台中市西屯區市○○○路與惠來
    路口旁之全家便利商店對面之停車格處，見簡志鴻所有之車
    牌2120－PT號自用小客車（車籍登記名義人為簡志鴻之母親
    石美珠）停放在該處，竟意圖為自己不法之所有，以不詳之
    方式，侵入車內，並持不詳之工具（未扣案，無法證明係兇
    器），破壞蓋板座、中控鎖（毀損部分未據告訴），擬竊取
    該車，惟因車子裝有暗鎖，一時無法得手，乃將簡志鴻所有
    放在車內之價值約新臺幣（下同）30,000元之筆記型電腦 1
    台竊走，得手後，旋即逃離現場。嗣簡志鴻發覺車子遭人侵
    入並失竊上開電腦，乃報警處理，經員警在該車輛方向盤之
    下護板飾蓋上採得指紋 4枚，經送內政部警政署刑事警察局
    比對結果，其中 1枚與該局檔存蘇子乾指紋卡之左拇指指紋
    相符；另 3枚亦分別與蘇子乾指紋卡之左食指、右中指、左
    拇指指紋相符，因而查悉上情。
二、案經臺中市警察局第六分局報告臺灣臺中地方法院檢察署檢
    察官偵查起訴。
    理    由
一、證據能力方面：
  (一)證人簡志鴻於警詢及檢察事務官調查時之證言，固屬被告
      以外之人於審判外之陳述，然本案當事人於本院審判期日
      同意作為證據（見本院卷第41頁），且本院審酌該等詢問
      筆錄作成時之情況，並無證明力過低或違法取得之情形，
      且屬證明犯罪事實存否所必要，以之為證據，應屬適當，
      依刑事訴訟法第159條之5第 1項規定，均有證據能力，自
      得作為證據。
  (二)按當事人、代理人或辯護人於法院調查證據時，知有第15
      9條第1項不得為證據之情形，而未於言詞辯論終結前聲明
      異議者，視為有前項之同意，刑事訴訟法第159條之5第 2
      項定有明文。此乃係基於證據資料愈豐富，愈有助於真實
      發現之理念，酌採當事人進行主義之證據處分權原則，並
      強化言詞辯論主義，透過當事人等到庭所為之法庭活動，
      在使訴訟程序順暢進行之要求下，承認傳聞證據於一定條
      件內，得具證據適格。此種「擬制同意」，因與同條第一
      項之明示同意有別，實務上常見當事人等係以「無異議」
      或「沒有意見」表示之，斯時倘該證據資料之性質，已經
      辯護人閱卷而知悉，或自起訴書、原審判決書之記載而了
      解，或偵、審中經檢察官、審判長、受命法官、受託法官
      告知，或被告逕為認罪答辯或有類似之作為、情況，即可
      認該相關人員於調查證據之時，知情而合於擬制同意之要
      件（最高法院96年度台上字第4174號判決要旨參照）。查
      本件檢察官、辯護人、被告於本院審判期日未對本院下述
      所引用之其他證據表示意見，且迄至言詞辯論終結前亦未
      聲明異議，本院審酌該等證據資料製作時之情況，尚無違
      法不當及證明力明顯過低之瑕疵，且為證明犯罪事實存否
      所必要，認為以之作為證據應屬適當，揆諸前開說明，自
      均具證據能力。
二、訊據被告蘇子乾矢口否認有何竊盜犯行，辯稱：伊在嘉義從
    事中古拆卸汽車零件買賣工作，在被害人簡志鴻車上所採到
    之指紋，有可能是被害人汽車送修時，修車廠之技師不小心
    將其零件弄壞，而私下購買到伊出售給廠商之零件，所以本
    件遭竊車輛內方有其指紋云云。經查：簡志鴻於99年1月9日
    20時許，將所駕駛車牌2120－PT號自用小客車（車籍登記之
    名義人係簡志鴻之母親石美珠）停放在台中市西屯區市○○
    ○路與惠來路口旁之全家便利商店對面之停車格處，同日20
    時30分許欲開走該車時，發現蓋板座、中控鎖遭破壞，方向
    盤之下護板已被拆下，電線暴露在外面，且放置在車內之市
    價約 30,000元之筆記型電腦1台失竊，乃報警處理，在遭歹
    徒拆下之方向盤下護板飾蓋上採得指紋 4枚，經送內政部警
    政署刑事警察局比對結果，其中 1枚與該局檔存蘇子乾指紋
    卡之左拇指指紋相符；另 3枚亦分別與蘇子乾指紋卡之左食
    指、右中指、左拇指指紋相符等情，業據證人簡志鴻在警詢
    、檢察事務官詢問時證述被害經過甚詳（見警卷第6至8頁、
    偵查卷第13至15頁），並有臺中市警察局第六分局現場勘察
    報告、勘察採證同意書、現場物品清單、現場採證相片、刑
    事案件證物採驗紀錄表、受理各類案件記錄單、車籍查詢基
    本資料、內政部警政署刑事警察局99年2月8日刑紋字第0990
    013075號鑑定書在卷可憑（見警卷第10至20、22頁）。又證
    人簡志鴻證述：上開車輛裝有暗鎖，都是回馬自達原廠即文
    心廠或大里廠進行維修保養，零件更換亦都在原廠處理，只
    有更換過引擎的零件，車內部分並無更換過零件，每次都在
    車廠等1、2小時即可取車，方向盤下護板未曾拆卸維修等語
    （見警卷第8頁、偵查卷第13至15頁)，參諸上開車輛方向盤
    之下護板飾蓋，除本件案發後之99年 1月14日曾更換過外，
    歷次之保養或維修時，均無拆卸方向盤下方飾蓋以進行維修
    或更換零件之情事，此有高達汽車股份有限公司文心所、大
    里所檢附之上開車輛歷次修車紀錄及該公司99年10月 8日函
    在卷可憑（見偵查卷第22至33、35至51頁、本院卷第25頁）
    ，再依卷附採證相片（見警卷第15頁）顯示，歹徒確已拆下
    方向盤之下護板飾蓋，電線亦已暴露在外，足見上開車輛方
    向盤下護板飾蓋上所採得之指紋，應係被告擬竊取該車時所
    留下，惟因車輛裝有暗鎖，一時無法得手，乃將車內較有價
    值之筆記型電腦竊走。至被告辯稱上開護板飾蓋有可能是被
    害人至私人保養廠保養或回原廠保養時技師弄壞後私下購買
    更換云云，然此為證人簡志鴻所否認，復與高達汽車股份有
    限公司99年10月 8日函稱上開車輛歷次之保養或維修時，均
    無拆卸方向盤下方飾蓋以進行維修或更換零件等情事（見本
    院卷第25頁）不符，且被告在偵查中所舉證據，均無法證明
    其曾經手原裝在上開車輛之方向盤下護板飾蓋，自無從採為
    有利於被告之認定。綜上所述，被告竊盜之犯罪事證已臻明
    確，所辯乃畏罪卸責之詞，無可採信，其犯行洵堪認定，應
    依法論罪科刑。
三、核被告所為，係犯刑法第320條第1項之竊盜罪。被告曾因贓
    物案件，經臺灣嘉義地方法院以96年度嘉簡字第1819號判處
    有期徒刑3月確定，於97年3月11日易科罰金執行完畢，有臺
    灣高等法院被告前案紀錄表在卷可參，其於徒刑執行完畢，
    5 年以內故意再犯本件有期徒刑以上之罪，為累犯，應依刑
    法第47條第 1項之規定加重其刑。爰審酌被告有多次犯罪前
    科之素行（參卷附臺灣高等法院被告前案紀錄表）、高中肄
    業之智識程度、職業為商而經濟勉可維持之生活狀況（見警
    卷第3頁被告警詢筆錄受詢問人資料)，犯罪之動機、手段、
    所生危害及犯後態度等一切情狀，量處如主文所示之刑，併
    諭知易科罰金之折算標準，以示懲儆。
四、據上論斷，應依刑事訴訟法第299條第 1項前段，刑法第320
    條第1項、第47條第1項、第41條第1項前段，刑法施行法第1
    條之1第1項、第2項前段，判決如主文。
本案經檢察官王亮欽到庭執行職務。
中    華    民    國    99    年    11    月    22    日
              刑事第十庭    法  官  張恩賜
以上正本證明與原本無異。
如不服本判決，應於收受判決後10日內向本院提出上訴書狀，並
應敘述具體理由；其未敘述上訴理由者，應於上訴期間屆滿後20
日內向本院補提理由書（均須按他造當事人之人數附繕本）「切
勿逕送上級法院」。
                            書記官  黃舜民
中    華    民    國    99    年    11    月    22    日
附錄本案論罪科刑法條
刑法第320條第1項：
意圖為自己或第三人不法之所有，而竊取他人之動產者，為竊盜
罪，處五年以下有期徒刑、拘役或五百元以下罰金。

司法院資訊處製作；財團法人民間司法改革基金會備份。
